# BT项目核算

提问人：飞 ASLHh 时间：2013-05-29 19:32:18
目前，对于BT项目我们采取的核算办法为： 建设期：（ 1 ）设置“长期应收款”一级科目，“BT合同”二级科目”并按合同的内容设置相应明细科目。 （ 2 ）项目公司同时提供建造服务的，建造期间，对于所提供的建造服务按照《企业会计准则第 15 号——建造合同》确认相关的收入和成本，建造合同收入按应收取对价的公允价值计量，同时确认长期应收款；建造合同收入一般应以合同中或经批复的概算中的建安费用金额为基础调整确认,合同或概算无规定的，可以公司上年度该类项目平均毛利率采用成本加成的方式确定。 (3)项目公司未提供建造服务的，应按照建造过程中支付的工程价款等考虑合同规定，确认长期应收款。 回购期：回购期开始后，如业主审计未结束尚无法确定具体支付金额，暂按长期应收款摊余成本及长期贷款基准利率计算确认利息收入。审计结束后，应根据审计结果调整“长期应收款”金额并计算实际利率，依照长期应收款摊余成本和实际利率按期确认利息收入并追溯调整。实际利率一经确定，在回购期内一般保持不变。
问题：如果BT项目未规定具体建安费用及融资利息收入计算方式，而仅规定回购金额。在极端情况下如建设期间施工成本急剧上涨，按局上年度该类项目平均毛利率采用成本加成的方式确定建造收入（由于在建造期间某个时点无法确定建造后期的资金投入时间和后期的建造收入确定时间，因而在建造期计算全合同的实际利率并以此为依据折现成建造合同预计总收入难度过大）和按投入资金及同期银行贷款基准利率计算的利息收入总和超过合同回购金额总额，在回购前可能出现负的回购期融资收益。这种情况下是否有更合理方式来确定建造合同总收入和建造期利息收入。

回答人：chenyiwei
如果出现你所说的极端情况，可能需要把合同约定的固定回购款按照与回购期相同期限的国债利率（因为举债人是政府）折现到回购期开始日，作为建造合同的价款，作为在建造期间确认建造合同收入的基础。这样导致的结果是在建造期间确认负的毛利（可能需在合同开始日按照建造合同准则的规定计提合同亏损准备），在后续回购期间仍可确认融资利息收益。 另外，我一直不赞同对于BT项目在项目公司不提供建造服务的情况下就不确认建造合同收入的观点。你所说的这种极端例子可以在一定程度上佐证这种观点的不合理性。

提问人：liepuning 时间：2014-11-10 11:18:31
项目公司未提供建造服务的，应按照建造过程中支付的工程价款等考虑合同规定，确认长期应收款。 这种情况，项目公司全部外包给 其他工程公司 做，项目公司怎么 做账 确认收入呢 不按建造合同？谢谢

回答人：chenyiwei
所以我的观点一向是：项目公司对BT项目的建设和融资承担首要责任的，无论其自身是否提供建造服务，均应按建造合同确认收入。

提问人：sheng1972 时间：2015-12-25 20:14:10
我现在就是做的BT项目。我们单位从事的BT项目我们把他分包给了 集团的分包方施工。 建设期，施工方（分包方）在办理工程结算时，把发票开具给我单位。我单位在扣除质保金部分后，向施工费支付工程款。我们财务将办理的结算数计在长期应收款，未支付的质保金计应付项目。建设期，我单位每半年向项目的回购方收取工程资金的资金占用费，计入收入。我单位必须向业主开具建筑业发票。 回购期，我们将业主支付的回购款（包括建设期的工程成本和回购期的资金占用费）全部计入了收入，将建设期计入长期应收款的工程成本计入主营业务成本。收取回购款时，我单位必须按收取的回购款总额向回购方开具建筑业发票。 最近，我们集团对我们的项目进行审计，认为我们不多计了收入。审计人员认为，只能把回购期资金占用费部分计入收入，剩余部分作为应收款的收回。 请问各位大侠，像我单位这类BT项目，对回购款该作怎样的财务处理，是按我单位会计人员的处理入账，还是按审计人员的方式处理？

回答人：chenyiwei
如前所述，BT投资方对项目承担首要责任的，可以在建设期间确认建造合同收入，但回购期间就只能确认利息收入。你说的在回购期间根据实际收到回购资金确认全部收入的做法是不恰当的。

提问人：sheng1972 时间：2015-12-26 15:18:31
是不是可以这样理解，建设期间，按照《建造合同准则》的规定确认收入和成本。就我单位的项目而言，跟施工方办理的结算，作为工程成本，按照完工百分比确认建造合同收入，同时确认应收业主款项。回购期，只确认利息收入.按照这种处理方法，好像更合理。 我再问一个问题。业主在建设期支付给我单位的资金占用费，是不是应当冲减成本；我单位支付的贷款利息应当计入工程的成本？我单位前任会计，在处理上述问题时，把建设期资金占用费计入了主营业务收入，把贷款利息计入了主营业务成本。建设期，没有执行《建造合同准则》。

回答人：chenyiwei
1 、基本可以这样理解。本版面对BT项目的讨论很多，你可以搜索一下。 2 、建设期间能否确认利息收入的问题，此前也有相关讨论，需区分不同情况分别处理，你也可以搜索一下看看。